【裁判字號】    98,易,1319
【裁判日期】    990226
【裁判案由】    竊盜
【裁判全文】
臺灣臺北地方法院刑事判決              98年度易字第1319號
公  訴  人  臺灣臺北地方法院檢察署檢察官
被      告  甲○○
上列被告因竊盜案件，經檢察官提起公訴（98年度偵緝字第986
號），本院判決如下：
    主  文
甲○○攜帶兇器竊盜，累犯，處有期徒刑拾月。
扣案之鐵鉗壹支沒收。
    事  實
一、甲○○前曾於民國92年間因竊盜案件，經臺灣臺北地方法院
    於92年7 月31日以92年度易字第1270號判決判處有期徒刑7
    月確定，並於93年3 月28日縮刑期滿執行完畢。猶不知悔改
    ，竟基於意圖為自己不法所有之犯意，於97年9 月4 日凌晨
    零時許，駕駛車牌號碼：0073－RH號自小客車，攜帶客觀上
    足對人之生命、身體、安全構成威脅、具有危險性之兇器即
    鐵鉗1 支，前往位於臺北縣新店市○○路○ 段156 號之永春
    營造工程有限公司（下稱永春公司）工地前，見村高營造
    公司所有之電纜線2 條放置在該處地上（該電纜線係於不詳
    時間、遭不詳之人，竊取後放置在該處，伺機再行搬運），
    且無人看管，認為有機可趁，即將之搬運並藏放於前開車輛
    內後，再進入永春公司工地內，以所攜帶之前揭鐵鉗剪斷永
    春公司所有供電器設備使用之電纜線4 條，並將之放置在前
    開車輛內，而竊取該等電纜線得手。惟甲○○尚未駕駛車輛
    離去之際，即為永春公司員工發現攔阻後報警處理，而查知
    上情。
二、案經永春公司、村高營造公司訴由臺北市政府警察局新店
    分局報請臺灣臺北地方法院檢察署檢察官提起公訴。
    理  由
壹、證據能力
一、按被告以外之人於審判外之言詞或書面陳述，除法律有規定
    者外，不得作為證據。又被告以外之人於審判外之陳述，雖
    不符前4 條之規定，而經當事人於審判程序同意作為證據，
    法院審酌該言詞陳述或書面陳述作成時之情況，認為適當者
    ，亦得為證據。當事人、代理人或辯護人於法院調查證據時
    ，知有第159 條第1 項不得為證據之情形，而未於言詞辯論
    終結前聲明異議者，視為有前項同意，刑事訴訟法159 條第
    1 項、第159 條之5 分別定有明文。查證人丙○○、乙○○
    於警詢中之陳述，固係被告以外之人之審判外陳述，而屬傳
    聞證據，惟檢察官、被告甲○○就上開審判外之陳述，於本
    院審理中，並不爭執證據能力，復未曾於言詞辯論終結前聲
    明異議，而本院審酌該等證人之陳述作成時之情況，並無違
    法取證及證明力過低之瑕疵，亦認以之作為證據為適當，依
    前揭規定說明，自得為證據。
二、按未經被告詰問之被告以外之人於偵查中向檢察官所為之陳
    述，依刑事訴訟法第159 條之1 第2 項之規定，原則上屬於
    法律規定為有證據能力之傳聞證據，於例外顯有不可信之情
    況，始否定其得為證據。是得為證據之被告以外之人於偵查
    中所為之陳述，因其陳述未經被告詰問，應認屬於未經合法
    調查之證據，並非無證據能力，而禁止證據之使用。惟是否
    行使詰問權，屬被告之自由，倘被告於審判中捨棄詰問權，
    或證人客觀上有不能受詰問之情形，自無不當剝奪被告詰問
    權行使之可言（參見最高法院98年度台上字第1032號判決意
    旨參照）。查證人丙○○、乙○○於偵查中之陳述，均已依
    法具結（見97年度偵字第22729 號偵查卷第46頁、第47頁、
    ），且衡諸該陳述之作成並無顯不可信之情況，因認具有證
    據能力，雖該等證人未經被告於偵查程序為詰問，然本院於
    準備程序及審理程序多次提示被告對證人丙○○、乙○○所
    為陳述有何意見及有何調查證據之聲請，被告始終未曾聲請
    詰問該等證人，應已捨棄對證人丙○○、乙○○之詰問權。
    而本院於審判期日依法定程序提示證人丙○○、乙○○之證
    述並告以要旨，而為合法調查後，自得採為證據。
貳、實體部分
一、上開犯罪事實，業經被告於本院審理中坦承不諱（見99年2
    月4 日準備程序筆錄），核與證人丙○○、乙○○於警詢及
    偵查中（同前偵查卷第3 頁至第5 頁、同前偵查卷第6 頁至
    第7 頁、第43頁至44頁）指述情節相符合，復有卷附照片17
    張、贓物認領保管單2 份及扣案鐵鉗1 支在卷可稽。足徵被
    告前揭自白與事實相符合，堪予採信。本件事證明確，被告
    犯行洵堪認定，應依法論科。
二、按刑法第321 條第1 項第3 款所謂兇器，凡於人之生命身體
    之安全，易生危險者均屬之，因攜帶兇器行竊，只需行竊時
    攜帶具有危險性之兇器為已足，並不以主觀上有以該兇器行
    兇之意圖為必要，最高法院70年度臺上字第6110號判決、71
    年度臺上字第728 號判決均採同一見解。而依卷附照片所示
    被告所攜帶之鐵鉗，應為質地堅硬之工具，屬兇器之一種無
    誤。是核被告所為係犯刑法第321 條第1 項第3 款之攜帶兇
    器竊盜罪。其以一行為，同時竊取數被害人之財物，而觸犯
    數構成要件相同之罪名，為同種想像競合犯，依刑法第55條
    規定，應從一加重竊盜罪論處。又查被告有事實欄所載之犯
    罪科刑及執行情形，有臺灣高等法院被告前案紀錄表存卷可
    按，其受有期徒刑之執行完畢後5 年以內再犯本件有期徒刑
    以上之罪，係屬累犯，應依法加重其刑。爰審酌被告正值青
    年，不思以己力正當營生，卻侵害他人財產權，所為實屬非
    是，及佐以本案被告所竊電纜線價值，其犯罪之動機、目的
    、手段、品性、生活狀況、智識程度、犯罪後尚能坦承犯行
    等一切情狀，量處如主文所示之刑。
三、扣案鐵鉗1 支，係被告所有，且供本案竊盜犯罪所用等情，
    業據被告供承屬實在卷（見本院99年2 月4 日審判筆錄第2
    頁），自應依刑法第38條第1 項第2 款之規定宣告沒收。
據上論斷，應依刑事訴訟法第299 條第1 項前段，刑法第321 條
第1 項第3 款、第55條、第47條第1 項、第38條第1 項第2 款，
判決如主文。
本案經檢察官楊婉鈺到庭執行職務。
中    華    民    國    99    年    2     月    26    日
                        臺灣臺北地方法院刑事第十七庭
                                    法  官  賴淑美
以上正本證明與原本無異。
如不服本判決應於收受送達後10日內向本院提出上訴書狀，並應
敘述具體理由；其未敘述上訴理由者，應於上訴期間屆滿後20日
內向本院補提理由書（均須按他造當事人之人數附繕）「切勿逕
送上級法院」。
                                    書記官  許翠燕
中    華    民    國    99    年    3     月    2     日
附錄本件論罪科刑法條全文：
中華民國刑法第321條
（加重竊盜罪）
犯竊盜罪而有左列情形之一者，處6 月以上、5 年以下有期徒刑
：
一於夜間侵入住宅或有人居住之建築物、船艦或隱匿其內而犯之
者。
二  毀越門扇、牆垣或其他安全設備而犯之者。
三  攜帶兇器而犯之者。
四  結夥三人以上而犯之者。
五  乘火災、水災或其他災害之際而犯之者。
六  在車站或埠頭而犯之者。
前項之未遂犯罰之。

司法院資訊處製作；財團法人民間司法改革基金會備份。
